臺灣花蓮地方法院刑事判決　　　　　　　100年度易字第266號
公　訴　人　臺灣花蓮地方法院檢察署檢察官
被　　　告　林玉玲
上列被告因竊盜等案件，經檢察官提起公訴（100年度偵字第584
、589、983、1051、1447、1692、2102、2698號），被告於準備
程序中就被訴事實為有罪之陳述，經本院裁定進行簡式審判程序
，判決如下：
    主  文
林玉玲犯如附表所示之罪，各處如附表所示之刑。如附表編號 2
、3、9部分所處之刑應執行拘役玖拾日，如易科罰金，以新台幣
壹仟元折算壹日。如附表編號1、4、5、6、7、8部分所處之刑應
執行有期徒刑玖月，如易科罰金，以新台幣壹仟元折算壹日。
    事實及理由
一、犯罪事實：
  (一)林玉玲意圖為自己不法之所有，基於竊盜之犯意，分別於下
    列時間、地點竊取下述財物，嗣經警循線查獲：
    1.於民國99年 7月間某日11時許，在花蓮縣秀林鄉公所前廣
      場，因林玉玲之同事金瑞瑤之母馮美玲到秀林鄉公所上廁
      所，託林玉玲照顧馮美玲所駕駛自用小客車上之小朋友，
      林玉玲趁馮美玲上廁所之際，竊取馮美玲放置在自小客車
      內之行動電話1具。
    2.於99年12月2日13時許，林玉玲在花蓮縣花蓮市○○路581
      號愛買量販店內，徒手竊取該店陳列架上之金車甲殼素膠
      囊60粒裝2盒、三多天然綜合酵素膠囊60粒裝1盒等物（總
      計價值新臺幣〈下同〉5628元），得手後將上開物品外包
      裝拆除，將該等物品置入其隨身所攜之提袋內未結帳即離
      去。林玉玲於行為後，於其犯罪經有偵查犯罪職權之公務
      員發覺前，於花蓮縣警察局花蓮分局中山派出所員警偵辦
      林玉玲所涉另案竊盜案件時，主動向承辦員警自首此部分
      犯行，且接受裁判。
    3.於99年12月3日16時許，在花蓮縣花蓮市○○路581號愛買
      量販店內，徒手竊取該店陳列架上之雅頓時空眼部膠囊60
      粒裝1盒、巴黎萊雅眼霜等物（總計價值10297元），得手
      後隨即將上開物品外包裝拆除，將該等物品置入其隨身所
      攜之提袋內未結帳即離去。林玉玲於行為後，於其此部分
      犯罪經有偵查犯罪職權之公務員發覺前，於花蓮縣警察局
      花蓮分局中山派出所員警偵辦林玉玲所涉另案竊盜案件（
      100年度偵字第336號）時，主動向承辦員警自首犯行，且
      接受裁判。
    4.於99年12月7日12時許，林玉玲在花蓮縣花蓮市○○路l78
      號主幼商場服飾店，竊取呂秀芬管領陳設在店內之服飾牛
      仔褲2件、衣服3件（總計價值2350元），得手後將衣服及
      牛仔褲置於購物袋內欲離去時為店員呂秀芬發覺報警處理
      。
    5.於99年12月底某日14時許，花蓮縣警察局花蓮分局中山派
      出所員警因查獲林玉玲另案竊盜案件，將林玉玲帶回花蓮
      縣花蓮市○○路 232號中山派出所辦公室訊問製作筆錄，
      林玉玲趁員警製作筆錄不注意之際，竊取警員陳彥螢之行
      動電話1具（序號000000000000000號)，得手後，於100年
      1月4日將該行動電話變賣予不知情之花蓮市長榮通訊行，
      得款 400元供己花用殆盡。嗣經員警依行動電話序號調閱
      通聯紀錄查詢單而循線查獲。
    6.於99年12月11日15時許，林玉玲帶其母前往花蓮縣花蓮市
      ○○路 345號小林髮廊做頭髮，在小林髮廊店後面吧檯內
      ，竊取蔡敏君之行動電話1具（序號000000000000000號）
      。得手後，將上開竊得之行動電話交給不知情之簡桂美使
      用。嗣經警依行動電話序號調閱通聯記錄查詢單而循線查
      獲。
    7.於100年 1月7日19時許，林玉玲進入花蓮縣花蓮市○○街
      40號和氣便利商店佯裝購物，趁店員施映守不注意之際，
      徒手竊取施映守放置在店內櫃檯上之行動電話 1具，得手
      後置放於身上所穿大衣口袋內帶離現場。嗣於100年 1月8
      日將該行動電話機變賣予長榮通訊行不知情之賴進傑，得
      款 700元花用殆盡。經施映守報警處理並調閱商店內監視
      錄影畫面而循線查獲。
    8.於100年2月11日12時許，林玉玲在花蓮縣花蓮市○○路1-
      3 號鄧正興所經營之萍鄉書局前，趁鄧正興在店內不注意
      之際，竊取鄧正興陳設在店門口之刮刮樂 200元彩券16張
      、 100元30張後，置放在機車置物箱內，繼接續竊取鄧正
      興之刮刮樂彩券 100元22張，得手後欲離去之際，為鄧正
      興發覺報警查獲。
  (二)林玉玲於99年10月 8日至14日該段期間之某日16時許，在花
    蓮縣花蓮市○○路，明知其林姓男友（另由警追查中）所交
    付廠牌TOSHIBA、序號000000000000000號之摺疊式行動電話
    1具是侵占遺失物（所有權人蔡婉琪於10月7日遺失）而來之
    贓物，猶予以收受該贓物，再於99年10月15日交付予不知情
    之金瑞瑤使用。嗣經警依該行動電話機序號調閱通聯查詢單
    而循線查獲。
二、認定犯罪事實之證據：
  (一)被告林玉玲於警詢、偵查中及本院準備程序、審理時之自白
    。
  (二)被害人馮美玲及證人金瑞瑤、田鍾曉玉於警詢之陳述、照片
    （犯罪事實欄(一)1.部分）。
  (三)告訴人林肇魁於警詢之陳述、現場錄影光碟 2片及翻拍照片
    、商標條碼清冊、報廢商品申請表、報廢明細查詢等件（犯
    罪事實欄(一)2.、3.部分）。
  (四)證人呂秀芬於警詢之陳述、現場照片 7張、被告書立之便條
    紙1張（犯罪事實欄(一)4.部分）。
  (五)被害人陳彥螢於警詢之陳述、行動電話通聯記錄查詢單 1件
    、長榮通訊行舊機折現切結書1紙（犯罪事實欄(一)5.部分）
    。
  (六)被害人蔡敏君及證人簡桂美於警詢之陳述、行動電話通聯查
    詢單、扣押物品目錄表、贓物認領保管單各 1件、行動電話
    照片3張（犯罪事實欄(一)6.部分）。
  (七)被害人施映守及證人賴進傑於警詢之陳述、監視錄影翻拍照
    片 6張、長榮通訊行舊機折現切結書1紙、相片4張（犯罪事
    實欄(一)7.部分）。
  (八)被害人鄧正興於警詢之陳述、贓物認領保管單 1紙、現場暨
    彩券照片6張（犯罪事實欄(一)8.部分）。
  (九)被害人蔡婉琪及證人金瑞瑤、馮美玲、田鍾曉玉於警詢之陳
    述、扣押物品目錄表、行動電話照片6張、贓物認領保管單1
    紙、通聯調閱查詢單1件（犯罪事實欄(二)部分）。
三、論罪科刑：
    核被告如犯罪事實欄(一) 1.至8.之所為，均係犯刑法第320條
    第1項之竊盜罪；如犯罪事實欄(二)之所為，係犯刑法第349條
    第 1項之贓物罪。被告於行為後，於犯罪事實欄(一)2.、3.之
    犯罪經有偵查犯罪職權之公務員發覺前，主動向花蓮縣警察
    局花蓮分局中山派出所員警自首該部分犯行，且接受裁判等
    情，有卷附花蓮縣警察局花蓮分局中山派出所警詢筆錄可稽
    ，被告就事實欄(一)2.、3.部分係對於未發覺之犯罪自首而接
    受裁判，爰依刑法第62條前段規定減輕其刑。被告所為犯罪
    事實欄(一)1.至8.及犯罪事實欄(二)等各次行為，犯意各別、行
    為互殊，應予分論併罰。爰審酌被告前有多次竊盜前科紀錄
    之素行，其犯罪之動機、手段、目的，侵害他人財產法益，
    所竊取物品價值不高、被害人所受損害程度、暨其智識程度
    、生活狀況、犯後坦承犯行等一切情狀，各量處如主文所示
    之刑，並定其應執行之刑，暨均諭知易科罰金之折算摽準，
    以資懲儆。
四、據上論斷，依刑事訴訟法第299條第1項前段、第273條之1、
    第310條之2、第454條第 1項，刑法第320條第1項、第349條
    第1項、第62條前段、第41條第1項前段、第51條第5款、第6
    款，刑法施行法第1條之1，判決如主文。
本案經檢察官簡淑如到庭執行職務。
中    華    民    國   100    年    7     月    29    日
                  刑事第二庭    法  官  蔡寶樺
以上正本證明與原本無異。
如不服本判決應於收受送達後10日內向本院提出上訴書狀，並應
敘述具體理由。其未敘述上訴理由者，應於上訴期間屆滿後20日
內向本院補提理由書(均須按他造當事人之人數附繕本)「切勿逕
送上級法院」。告訴人或被害人如對於本判決不服者，應具備理
由請求檢察官上訴，其上訴期間之計算係以檢察官收受判決正本
之日期為準。
中    華    民    國   100    年    7     月    29    日
                                書記官
附錄本判決論罪之法律條文：
中華民國刑法第320條
（普通竊盜罪、竊佔罪）
意圖為自己或第三人不法之所有，而竊取他人之動產者，為竊盜
罪，處5  年以下有期徒刑、拘役或 5 百元以下罰金。
意圖為自己或第三人不法之利益，而竊佔他人之不動產者，依前
項之規定處斷。
前二項之未遂犯罰之。
中華民國刑法第349條
（普通贓物罪）
收受贓物者，處 3 年以下有期徒刑、拘役或 5 百元以下罰金。
搬運、寄藏、故買贓物或為牙保者，處 5 年以下有期徒刑、拘
役或科或併科 1 千元以下罰金。
因贓物變得之財物，以贓物論。
附表：
┌─┬──────┬──────┬────────┬─────┐
│編│  犯罪行為  │所犯法條    │  宣告主文      │備    註  │
│號│            │、罪名      │                │          │
├─┼──────┼──────┼────────┼─────┤
│1 │犯罪事實(一)1.│刑法第320條 │林玉玲犯竊盜罪，│100年度偵 │
│  │            │第1項竊盜罪 │處有期徒刑貳月，│字第589號 │
│  │            │。          │如易科罰金，以新│          │
│  │            │            │台幣壹仟元折算壹│          │
│  │            │            │日。            │          │
├─┼──────┼──────┼────────┼─────┤
│2 │犯罪事實(一)2.│刑法第320條 │林玉玲犯竊盜罪，│100年度偵 │
│  │            │第1項竊盜罪 │處拘役參拾日，如│字第1692號│
│  │            │。          │易科罰金，以新台│          │
│  │            │            │幣壹仟元折算壹日│          │
│  │            │            │。              │          │
├─┼──────┼──────┼────────┼─────┤
│3 │犯罪事實(一)3.│刑法第320條 │林玉玲犯竊盜罪，│100年度偵 │
│  │            │第1項竊盜罪 │處拘役伍拾日，如│字第1692號│
│  │            │。          │易科罰金，以新台│          │
│  │            │            │幣壹仟元折算壹日│          │
│  │            │            │。              │          │
├─┼──────┼──────┼────────┼─────┤
│4 │犯罪事實(一)4.│刑法第320條 │林玉玲犯竊盜罪，│100年度偵 │
│  │            │第1項竊盜罪 │處有期徒刑貳月，│字第983號 │
│  │            │。          │如易科罰金，以新│          │
│  │            │            │台幣壹仟元折算壹│          │
│  │            │            │日。            │          │
├─┼──────┼──────┼────────┼─────┤
│5 │犯罪事實(一)5.│刑法第320條 │林玉玲犯竊盜罪，│100年度偵 │
│  │            │第1項竊盜罪 │處有期徒刑貳月，│字第2698號│
│  │            │。          │如易科罰金，以新│          │
│  │            │            │台幣壹仟元折算壹│          │
│  │            │            │日。            │          │
├─┼──────┼──────┼────────┼─────┤
│6 │犯罪事實(一)6.│刑法第320條 │林玉玲犯竊盜罪，│100年度偵 │
│  │            │第1項竊盜罪 │處有期徒刑貳月，│字第2102號│
│  │            │。          │如易科罰金，以新│          │
│  │            │            │台幣壹仟元折算壹│          │
│  │            │            │日。            │          │
├─┼──────┼──────┼────────┼─────┤
│7 │犯罪事實(一)7.│刑法第320條 │林玉玲犯竊盜罪，│100年度偵 │
│  │            │第1項竊盜罪 │處有期徒刑貳月，│字第1447號│
│  │            │。          │如易科罰金，以新│          │
│  │            │            │台幣壹仟元折算壹│          │
│  │            │            │日。            │          │
├─┼──────┼──────┼────────┼─────┤
│8 │犯罪事實(一)8.│刑法第320條 │林玉玲犯竊盜罪，│100年度偵 │
│  │            │第1項竊盜罪 │處有期徒刑貳月，│字第1051號│
│  │            │。          │如易科罰金，以新│          │
│  │            │            │台幣壹仟元折算壹│          │
│  │            │            │日。            │          │
├─┼──────┼──────┼────────┼─────┤
│9 │犯罪事實(二)  │刑法第349條 │林玉玲收受贓物，│100年度偵 │
│  │            │第1 項收受贓│處拘役肆拾日，如│字第584號 │
│  │            │物罪。      │易科罰金，以新台│          │
│  │            │            │幣壹仟元折算壹日│          │
│  │            │            │。              │          │
└─┴──────┴──────┴────────┴─────┘